臺灣新北地方法院三重簡易庭民事裁定
111年度重簡字第105號
原      告  凱基商業銀行股份有限公司

法定代理人  魏寶生  




上列原告與被告吳茂森等間撤銷遺產分割協議等事件，茲依民事
訴訟法第436條第2項、第249條第1項但書之規定，限原告於收受
本裁定送達後5日內，補正下列事項，逾期即駁回原告之訴。特
此裁定。
一、按起訴，應以訴狀表明當事人及法定代理人、訴訟標的及其
    原因事實、應受判決事項之聲明，提出於法院為之；又當事
    人書狀，除別有規定外，應記載當事人姓名及住所或居所，
    民事訴訟法第244條第1項、第116條第1項第1款分別定有明
    文。次按起訴不合程式或不備其他要件者，或有當事人不適
    格之情形，其情形可以補正者，審判長應定期間先命補正，
    逾期仍未補正，法院應以裁定駁回之，同法第249 條第1 項
    第6 款、第2 項第1 款亦有明定。查本件原告起訴請求撤銷
    被繼承人「李xx」之遺產分割登記，而系爭遺產分割協議書
    係由全體繼承人所簽訂，原告對之提起撤銷之訴，應屬固有
    必要共同訴訟，惟原告起訴狀被告欄僅記載繼承人之一吳茂
    森之姓名及住所，其餘被告則僅記載為「李xx」，並無真實
    姓名之記載，聲明欄亦應僅記為被告「李xx」，且未以全體
    繼承人為被告，於法自有未合，自應定期間命原告補正。從
    而，原告應於收受裁定後5日內具狀補正被告「李xx」之真
    實姓名之記載，暨記載完全之應受判決事項聲明，並以全體
    繼承人為被告，並應按被告人數提出起訴狀及補正狀繕本。
    另並請一併檢具被繼承人「李xx」為姓名、除戶謄本及其繼
    承系統表及全體繼承人之最新戶籍謄本，暨坐落新北市○○區
    ○○○段000○000地號土地及同段1386號建物第一類登記謄本、
    歷次異動索引。
二、按債權人提起撤銷詐害訴訟，訴訟標的價額應併計至起訴時
    止之利息及違約金（臺灣高等法院109 年法律座談會民事類
    提案第17號參照）。債權人行使撤銷權之目的，在使其債權
    獲得清償，故應以債權人因撤銷權之行使所受利益為準，原
    則上以債權人主張之債權額，計算其訴訟標的價額；但被撤
    銷法律行為標的之價額低於債權人主張之債權額時，則以該
    被撤銷法律行為標的之價額計算（最高法院97年度第1 次民
    事庭會議決議參照）。查本件原告起訴請求被告撤銷遺產分
    割登記，其訴訟標的價額除本金新臺幣（下同）91,840元，
    應加計相關利息（請計算至繫屬日即民國110 年12月16 日
    ），併應陳報遺產於上開繫屬日時，按被告吳茂森應繼分計
    算之現值為何（不動產部分，應提出如價機構之鑑定報告或
    近期買賣成交金額等，稅捐機關之課稅現值難認係不動產之
    交易價額，不得以此認定訴訟標的價額），與上開債權總額
    擇較低者為本件訴訟標的之價額計算本件裁判費，並自行依
    民事訴訟法第77條之13所定費率，按本件訴訟標的價額補繳
    裁判費，茲依法裁定命原告於收受裁定後5日內自行計算並
    陳報計算式及現值證明，併補繳納第一審裁判費，自行繳納
    到院（應扣除已繳納裁判費1,000 元）。
三、依民事訴訟法第249條第1項但書，裁定如主文。
中　　華　　民　　國　　111 　年　　4 　　月　　15　　日
                      臺灣新北地方法院三重簡易庭
                            法　官　王雅婷
以上為正本係照原本作成。
如不服本裁定關於核定訴訟標的價額部分，應於送達後10日內向
本院提出抗告狀，並繳納抗告費新臺幣1,000 元；其餘關於命補
繳裁判費部分，不得抗告。
中　　華　　民　　國　　111 　年　　4 　　月　　18　　日
                              書記官　陳芊卉